【裁判字號】    99,易,167
【裁判日期】    990804
【裁判案由】    竊盜
【裁判全文】
臺灣宜蘭地方法院刑事判決               99年度易字第167號
公  訴  人  臺灣宜蘭地方法院檢察署檢察官
被      告  己○○
            丙○○
            丁○○
上列被告等因竊盜案件，經檢察官提起公訴（98年度偵字第2347
號），被告3人於本院審理程序中為有罪之陳述，經告以簡式審
判程序之旨，並聽取當事人意見後，本院裁定行簡式審判程序，
判決如下：
    主  文
己○○犯結夥竊盜罪，處有期徒刑捌月；又犯攜帶兇器竊盜未遂
罪，處有期徒刑肆月。應執行有期徒刑拾月。
丙○○、丁○○犯結夥竊盜罪，均累犯，各處有期徒刑捌月。
    犯罪事實
一、丙○○前因違反毒品危害防制條例案件，經臺灣宜蘭地方法
    院以95年度訴字第100號判處有期徒刑5月確定，於民國96年
    3月9日縮短刑期執行完畢；丁○○則因違反毒品危害防制條
    例案件，經臺灣宜蘭地方法院判處有期徒刑1年4月確定，再
    減為有期徒刑8月，於96年7月17日縮刑期滿執畢出監。
二、緣丁○○發現宜蘭礁溪鄉村○段420之5地號甲○○經營之香
    魚養殖場內放置有甲○○所有之發電機1台，竟與己○○、
    林泰安（未據起訴）共同意圖為自己不法之所有，謀議趁甲○○疏於看管之際，竊盜該台發電機，惟林泰安因案遭通緝
    中，不便前往，乃透過林泰安找到有共同意圖為自己不法所
    有之犯意聯絡之丙○○一起前往上開養殖場內竊盜。4人謀
    定後，己○○旋即夥同丙○○於98年3月31日晚上10時15分
    許，共同至宜蘭縣五結鄉○○路○段24號乙○○經營之大昇
    租車行，承租車牌號碼3725-QX號白色貨車，再開車一起至
    丁○○住處搭載丁○○，繼於98年4月1日凌晨3時許，由己○○開車載同丙○○、丁○○至宜蘭縣礁溪鄉○○○段420
    之5地號、甲○○經營之香魚養殖場內，趁甲○○疏於看管
    財物之際，共同以手動吊車（俗稱鍊仔猴）將甲○○所有置
    放在該處之發電機1台吊至前開貨車上，再將之載往宜蘭縣
    壯圍鄉○○路97之6號，以新台幣（下同）9萬5千元變賣予
    游漢城。嗣己○○、丙○○、丁○○、林泰安均分得上開變
    賣發電機所得之部分贓款。
三、己○○另意圖為自己不法之所有，於98年4月間某日許，再
    至宜蘭縣礁溪鄉○○○段420之5號香魚養殖場外40至50公尺
    處，持客觀上足以對人身安全構成威脅且具有危險性，可供
    凶器使用之油壓剪1支，以裁剪電纜線之方式欲竊取臺灣電
    力公司所有、架設在該處之電纜線，惟於著手裁剪尚未完畢
    之際，適有不詳之人經過，己○○恐其犯行遭人發現遂緊急
    將油壓剪遺留現場而逃逸，始未得手。嗣經警循線將己○○
    拘提到案，並在己○○所駕車上查得與遺留在現場相同之油
    壓剪1支，而查悉上情。
四、案經甲○○訴由宜蘭縣政府警察局移送臺灣宜蘭地方法院檢
    察署檢察官偵查起訴。
    理  由
一、本件係經被告己○○、丙○○、丁○○於本院審理程序為有
    罪之表示，而經本院裁定以簡式審判程序加以審理，依刑事
    訴訟法第273條之2、第159條第2項之規定，不適用傳聞法則
    有關限制證據能力之相關規定；並得依同法第310條之2準用
    第454條之規定製作略式判決書。
二、前項犯罪事實，有下列事證足資證明：
  (一)被告己○○、丙○○、丁○○之自白。
  (二)證人甲○○、戊○○、游漢城、乙○○之證述。
  (三)宜蘭縣政府警察局98年5月13日扣押筆錄暨扣押物品目錄表
    、98年5月7日扣押筆錄暨扣押物品目錄表、贓物認領保管單
    、交易明細表、宜蘭縣政府警察局刑事警察大隊查訪紀錄表
    （乙○○）、0000000000號行動電話通聯調閱查詢單、汽車
    出借合約書各1份、監視器翻拍畫面1張、指認照片5張、監
    視器翻拍畫面4張及刑案照片10張。
  (四)扣案之油壓剪1支。
三、核被告己○○、丙○○、丁○○所為犯罪事實欄二之行為，
    均係犯刑法第321條第1項第4款之結夥竊盜罪。又按刑法第3
    21條第1項第3款之攜帶兇器竊盜罪，係以行為人攜帶兇器竊
    盜為其加重條件，此所謂兇器，其種類並無限制，凡客觀上
    足對人之生命、身體、安全構成威脅，具有危險性之兇器均
    屬之，且祇須行竊時攜帶此種具有危險性之兇器為已足，並
    不以攜帶之初有行兇之意圖為必要，是以，螺絲起子、鉗子
    等一般家庭日常工具，只要客觀上足對人之身體、生命構成
    威脅，即屬該款所指之兇器，最高法院79年度台上字第5253
    號判例意旨、司法院74年廳刑一字第313號函亦可資參照。
    查被告己○○竊盜電纜線所使用之油壓剪，質地堅硬，且前
    端係剪刀，柄長總計約200公分，業據被告己○○陳明在卷
    ，並有油壓剪之照片附卷可稽（見警卷第46、47、49頁），
    足見上開油壓剪在客觀上足以傷害人之身體及危害人之生命
    ，顯具有危險性，應認係屬刑法第321條第1項第3款之兇器
    至明。故核被告己○○所為犯罪事實欄三之行為，係犯刑法
    第321條第2項、第1項第3款之攜帶兇器竊盜未遂罪。被告己○○、丙○○、丁○○及林泰安就犯罪事實欄二之犯行，有
    犯意聯絡及行為分擔，為共同正犯。被告己○○已著手於犯
    罪事實欄三之攜帶兇器竊盜行為之實施而未至取得財物之結
    果，為未遂犯，應依刑法第25條第2項之規定，減輕其刑。
    被告己○○前後2次竊盜之犯行，犯意各別，應予分論併罰
    。被告丙○○、丁○○有犯罪事實欄一所載執行完畢之前科
    紀錄，有臺灣高等法院被告前案紀錄表可稽，其等於執行完
    畢後5年之內，故意再犯本件有期徒刑以上之罪，係屬累犯
    ，應均依刑法第47條第1項之規定加重其刑。爰審酌被告3人
    不思努力工作賺取正當酬勞，竟貪圖不法利益，意圖行竊以
    獲取財物或交通工具，毫無他人所有物之概念，且被告己○○前已有3次竊盜前科，被告丙○○前已有1次竊盜前科，又
    均違犯本案竊盜犯行，素行顯然不良，並衡諸犯罪事實二之
    犯罪，係由被告丁○○提議，及被告3人犯罪之動機、目的
    、手段、所生危害、犯後態度等一切情狀，分別量處如主文
    所示之刑，並就被告己○○部分定其應執行之刑，以資儆懲
    。末查，扣案之油壓剪1支，雖係被告己○○供犯罪事實欄
    三所示竊盜犯罪所用之物，惟被告己○○否認係其所有之物
    ，復無證據證明上情，爰不併予宣告，併此敘明。
據上論斷，應依刑事訴訟法第273條之1第1項、第299條第1項前
段、第310條之2、第454條，刑法第28條、第321條第1項第3、4
款、第2項、第25條第2項、第47條第1項、第51條第5款，判決如
主文。
本案經檢察官張立言到庭執行職務
中    華    民    國    99    年    8     月    4     日
                  刑事第三庭  法  官  陳映佐
以上正本證明與原本無異。
如不服本判決應於收受本判決後10日內向本院提出上訴書狀，並
應敘述具體理由。若未敘述理由者，應於上訴期間屆滿後20日內
向本院補提理由書狀（均須按他造當事人之人數附繕本）「切勿
逕送上級法院」。
                              書記官  翁靜儀
中    華    民    國    99    年    8     月    5     日
附錄法條：
刑法第321條：
犯竊盜罪而有左列情形之一者，處6月以上、5年以下有期徒刑：
一、於夜間侵入住宅或有人居住之建築物、船艦或隱匿其內而犯
    之者。
二、毀越門扇、牆垣或其他安全設備而犯之者。
三、攜帶兇器而犯之者。
四、結夥三人以上而犯之者。
五、乘火災、水災或其他災害之際而犯之者。
六、在車站或埠頭而犯之者。
前項之未遂犯罰之。

司法院資訊處製作；財團法人民間司法改革基金會備份。
